Minutes et répertoires du notaire Louis Claude LAISNÉ, janvier 1814 - 27 février 1821 (étude XXVIII)
Archives nationales
- Minutes de Louis Claude LAISNÉ, janvier 1814 - 27 février 1821; MC/ET/XXVIII/689 - MC/ET/XXVIII/755
  - Minutes. 1820, juillet, juillet 1820; MC/ET/XXVIII/750
    - Vente de denier de la Manufacture des glaces par Étienne Marie Hariague, ex-magistrat, à Jean-Baptiste Marc Brochant, ex-maître des Comptes., 27 juillet 1820; MC/ET/XXVIII/750
      Documents du Minutier central des notaires de Paris concernant l'histoire économique et sociale (1800-1830) [8556 actes], par Claude Pris, introduction et index revus, corrigés par le personnel du Minutier central, sous la direction d'Andrée Chauleur, Paris, Archives nationales, 1999, notice n° 613 (instrument de recherche imprimé dématérialisé dont la version intégrale est accessible en ligne par la rubrique 'Autres instruments de recherche', voir contexte dans le Plan d’orientation général - Notaires de Paris, guides thématiques du Minutier).
      acte de vente; Reuilly (grande rue de); Brochant, Jean-Baptiste Marc; Hariague, Etienne Marie; magistrat; comptable
    - Mariage de François Auguste Gilson, ouvrier mécanicien, 46, rue Amelot, avec Françoise Joséphine Tridon, 103, rue de la Roquette., 28 juillet 1820; MC/ET/XXVIII/750
      Documents du Minutier central des notaires de Paris concernant l'histoire économique et sociale (1800-1830) [8556 actes], par Claude Pris, introduction et index revus, corrigés par le personnel du Minutier central, sous la direction d'Andrée Chauleur, Paris, Archives nationales, 1999, notice n° 5254 (instrument de recherche imprimé dématérialisé dont la version intégrale est accessible en ligne par la rubrique 'Autres instruments de recherche', voir contexte dans le Plan d’orientation général - Notaires de Paris, guides thématiques du Minutier).
      contrat de mariage; Amelot (rue); Roquette (rue de la); Gilson, François Auguste; Tridon, Françoise Joséphine; mécanicien
  - Minutes. 1820, août - 1820, septembre, août 1820 - septembre 1820; MC/ET/XXVIII/751
    - Mariage d'Antoine Sébillotte, jardinier, 145, rue de Charenton, avec Marie Catherine Françoise Truffaut, veuve d'André Victor Combaut, journalier, 6, rue de Charenton., 2 août 1820; MC/ET/XXVIII/751
      Documents du Minutier central des notaires de Paris concernant l'histoire économique et sociale (1800-1830) [8556 actes], par Claude Pris, introduction et index revus, corrigés par le personnel du Minutier central, sous la direction d'Andrée Chauleur, Paris, Archives nationales, 1999, notice n° 3223 (instrument de recherche imprimé dématérialisé dont la version intégrale est accessible en ligne par la rubrique 'Autres instruments de recherche', voir contexte dans le Plan d’orientation général - Notaires de Paris, guides thématiques du Minutier).
      contrat de mariage; Charenton (rue de); Combaut, André Victor; Sébillotte, Antoine; Truffaut, Marie Catherine Françoise; jardinier; journalier
    - Société pour le commerce de droguiste en gros et en détail, 8, rue des Cinq-Diamants, entre Henri Boutte et Paul Racine, droguistes., 12 août 1820; MC/ET/XXVIII/751
      Documents du Minutier central des notaires de Paris concernant l'histoire économique et sociale (1800-1830) [8556 actes], par Claude Pris, introduction et index revus, corrigés par le personnel du Minutier central, sous la direction d'Andrée Chauleur, Paris, Archives nationales, 1999, notice n° 2761 (instrument de recherche imprimé dématérialisé dont la version intégrale est accessible en ligne par la rubrique 'Autres instruments de recherche', voir contexte dans le Plan d’orientation général - Notaires de Paris, guides thématiques du Minutier).
      acte de société; Cinq-Diamants (rue des); Boutte, Henri; Racine, Paul
    - Inventaire après décès de Jean-Baptiste François Saffre, ex-militaire, 16, rue des Lions-Saint-Paul., 17 août 1820; MC/ET/XXVIII/751
      Documents du Minutier central des notaires de Paris concernant l'histoire économique et sociale (1800-1830) [8556 actes], par Claude Pris, introduction et index revus, corrigés par le personnel du Minutier central, sous la direction d'Andrée Chauleur, Paris, Archives nationales, 1999, notice n° 6939 (instrument de recherche imprimé dématérialisé dont la version intégrale est accessible en ligne par la rubrique 'Autres instruments de recherche', voir contexte dans le Plan d’orientation général - Notaires de Paris, guides thématiques du Minutier).
      inventaire; Lions-Saint-Paul (rue des); Saffre, Jean-Baptiste François; militaire
    - Mariage de Jean-Baptiste Chapelle, cuisinier, 9, rue des Filles-Saint-Thomas, avec Anne Julie Lebrun, 132, rue Saint-Antoine., 26 août 1820; MC/ET/XXVIII/751
      Documents du Minutier central des notaires de Paris concernant l'histoire économique et sociale (1800-1830) [8556 actes], par Claude Pris, introduction et index revus, corrigés par le personnel du Minutier central, sous la direction d'Andrée Chauleur, Paris, Archives nationales, 1999, notice n° 3744 (instrument de recherche imprimé dématérialisé dont la version intégrale est accessible en ligne par la rubrique 'Autres instruments de recherche', voir contexte dans le Plan d’orientation général - Notaires de Paris, guides thématiques du Minutier).
      contrat de mariage; Saint-Antoine (rue); Filles-Saint-Thomas (rue des); Chapelle, Jean-Baptiste; Lebrun, Anne Julie; cuisinier
    - Bail de terres labourables, vignes, prés à Charonne par Emmanuel Adrien Pierre Boulanger à Jean Frédéric Peltier, cultivateur., 26 août 1820; MC/ET/XXVIII/751
      Documents du Minutier central des notaires de Paris concernant l'histoire économique et sociale (1800-1830) [8556 actes], par Claude Pris, introduction et index revus, corrigés par le personnel du Minutier central, sous la direction d'Andrée Chauleur, Paris, Archives nationales, 1999, notice n° 7749 (instrument de recherche imprimé dématérialisé dont la version intégrale est accessible en ligne par la rubrique 'Autres instruments de recherche', voir contexte dans le Plan d’orientation général - Notaires de Paris, guides thématiques du Minutier).
      bail; Charonne (ancienne commune); Boulanger, Emmanuel Adrien Pierre; Peltier, Jean Frédéric; agriculteur
    - Mariage de Jean Stauch, dit Weiss, ouvrier ébéniste, 64, rue Traversière, avec Jeanne Claude Girod, 14, rue de Reuilly., 2 septembre 1820; MC/ET/XXVIII/751
      Documents du Minutier central des notaires de Paris concernant l'histoire économique et sociale (1800-1830) [8556 actes], par Claude Pris, introduction et index revus, corrigés par le personnel du Minutier central, sous la direction d'Andrée Chauleur, Paris, Archives nationales, 1999, notice n° 4956 (instrument de recherche imprimé dématérialisé dont la version intégrale est accessible en ligne par la rubrique 'Autres instruments de recherche', voir contexte dans le Plan d’orientation général - Notaires de Paris, guides thématiques du Minutier).
      contrat de mariage; Reuilly (grande rue de); Traversière (rue); Girod, Jeanne Claude; Stauch, Jean; ébéniste
    - Inventaire après décès d'André Jean Dominique Morganty, épicier, 12, rue Saint-Sébastien., 6 septembre 1820; MC/ET/XXVIII/751
      Documents du Minutier central des notaires de Paris concernant l'histoire économique et sociale (1800-1830) [8556 actes], par Claude Pris, introduction et index revus, corrigés par le personnel du Minutier central, sous la direction d'Andrée Chauleur, Paris, Archives nationales, 1999, notice n° 3895 (instrument de recherche imprimé dématérialisé dont la version intégrale est accessible en ligne par la rubrique 'Autres instruments de recherche', voir contexte dans le Plan d’orientation général - Notaires de Paris, guides thématiques du Minutier).
      inventaire; Saint-Sébastien (rue); Morganty, André Jean Dominique; commerçant
    - Vente de fonds de commerce de limonadier, 104, rue Saint-Antoine, par Antoine Thierry, limonadier en faillite, à Victor Michel Pacifique Feste, limonadier., 6 septembre 1820; MC/ET/XXVIII/751
      Documents du Minutier central des notaires de Paris concernant l'histoire économique et sociale (1800-1830) [8556 actes], par Claude Pris, introduction et index revus, corrigés par le personnel du Minutier central, sous la direction d'Andrée Chauleur, Paris, Archives nationales, 1999, notice n° 4187 (instrument de recherche imprimé dématérialisé dont la version intégrale est accessible en ligne par la rubrique 'Autres instruments de recherche', voir contexte dans le Plan d’orientation général - Notaires de Paris, guides thématiques du Minutier).
      acte de vente; Saint-Antoine (rue); Feste, Victor Michel Pacifique; Thierry, Antoine; restaurateur
    - Mariage de Thomas Febvre, surveillant au château des Tuileries, veuf d'Hortense Alexandrine Ville, 27, rue de Bourbon, avec Félicité Germaine Masson, enclos de l'Arsenal., 9 septembre 1820; MC/ET/XXVIII/751
      Documents du Minutier central des notaires de Paris concernant l'histoire économique et sociale (1800-1830) [8556 actes], par Claude Pris, introduction et index revus, corrigés par le personnel du Minutier central, sous la direction d'Andrée Chauleur, Paris, Archives nationales, 1999, notice n° 6209 (instrument de recherche imprimé dématérialisé dont la version intégrale est accessible en ligne par la rubrique 'Autres instruments de recherche', voir contexte dans le Plan d’orientation général - Notaires de Paris, guides thématiques du Minutier).
      contrat de mariage; Arsenal (cour de l'); Bourbon (rue de); Tuileries (palais des); Febvre, Thomas; Masson, Félicité Germaine; Ville, Hortense Alexandrine
    - Bail de boutique d'horloger, 21, rue Neuve-des-Petits-Champs, par Marie Catherine Lebeuf à André René Champion [Champin], horloger., 13 septembre 1820; MC/ET/XXVIII/751
      Documents du Minutier central des notaires de Paris concernant l'histoire économique et sociale (1800-1830) [8556 actes], par Claude Pris, introduction et index revus, corrigés par le personnel du Minutier central, sous la direction d'Andrée Chauleur, Paris, Archives nationales, 1999, notice n° 391 (instrument de recherche imprimé dématérialisé dont la version intégrale est accessible en ligne par la rubrique 'Autres instruments de recherche', voir contexte dans le Plan d’orientation général - Notaires de Paris, guides thématiques du Minutier).
      bail; Neuve-des-Petits-Champs (rue); Champin, André René; Champion, André René; Lebeuf, Marie Catherine; horloger; teinturier blanchisseur
    - Mariage de Jean-Baptiste Legendre, jardinier, demeurant à Vaugirard, avec Marie Geneviève Marcès, 13, rue de Popincourt., 16 septembre 1820; MC/ET/XXVIII/751
      Documents du Minutier central des notaires de Paris concernant l'histoire économique et sociale (1800-1830) [8556 actes], par Claude Pris, introduction et index revus, corrigés par le personnel du Minutier central, sous la direction d'Andrée Chauleur, Paris, Archives nationales, 1999, notice n° 3224 (instrument de recherche imprimé dématérialisé dont la version intégrale est accessible en ligne par la rubrique 'Autres instruments de recherche', voir contexte dans le Plan d’orientation général - Notaires de Paris, guides thématiques du Minutier).
      contrat de mariage; Popincourt (rue); Vaugirard (ancienne commune); Legendre, Jean-Baptiste; Marcès, Marie Geneviève; jardinier
    - Inventaire après décès de Marie Anne Louise Baudinot, épouse de Pierre Pellerin, paveur, 1, rue des Juifs., 16 septembre 1820; MC/ET/XXVIII/751
      Documents du Minutier central des notaires de Paris concernant l'histoire économique et sociale (1800-1830) [8556 actes], par Claude Pris, introduction et index revus, corrigés par le personnel du Minutier central, sous la direction d'Andrée Chauleur, Paris, Archives nationales, 1999, notice n° 1678 (instrument de recherche imprimé dématérialisé dont la version intégrale est accessible en ligne par la rubrique 'Autres instruments de recherche', voir contexte dans le Plan d’orientation général - Notaires de Paris, guides thématiques du Minutier).
      inventaire; Juifs (rue des); Baudinot, Marie Anne Louise (17..-1820); Pellerin, Pierre; paveur-dalleur
    - Inventaire après décès de Pierre Claude François Astier, marchand de vins, 140, rue du Faubourg-Saint-Antoine., 18 septembre 1820; MC/ET/XXVIII/751
      Documents du Minutier central des notaires de Paris concernant l'histoire économique et sociale (1800-1830) [8556 actes], par Claude Pris, introduction et index revus, corrigés par le personnel du Minutier central, sous la direction d'Andrée Chauleur, Paris, Archives nationales, 1999, notice n° 4580 (instrument de recherche imprimé dématérialisé dont la version intégrale est accessible en ligne par la rubrique 'Autres instruments de recherche', voir contexte dans le Plan d’orientation général - Notaires de Paris, guides thématiques du Minutier).
      inventaire; Faubourg-Saint-Antoine (rue du); Astier, Pierre Claude François; commerçant
    - Mariage de François Xavier Lévé [Levé], limonadier, 203, rue Saint-Antoine, avec Marie Meguise, même adresse., 20 septembre 1820; MC/ET/XXVIII/751
      Documents du Minutier central des notaires de Paris concernant l'histoire économique et sociale (1800-1830) [8556 actes], par Claude Pris, introduction et index revus, corrigés par le personnel du Minutier central, sous la direction d'Andrée Chauleur, Paris, Archives nationales, 1999, notice n° 4189 (instrument de recherche imprimé dématérialisé dont la version intégrale est accessible en ligne par la rubrique 'Autres instruments de recherche', voir contexte dans le Plan d’orientation général - Notaires de Paris, guides thématiques du Minutier).
      contrat de mariage; Saint-Antoine (rue); Levé, François Xavier (17..-18..); Lévé, François-Xavier; Meguise, Marie Victoire; restaurateur
    - Mariage de Jean Almain, ex-commissaire de police, 3, rue Saint-Claude, avec Marie Antoinette Pouzol, même adresse., 22 septembre 1820; MC/ET/XXVIII/751
      Documents du Minutier central des notaires de Paris concernant l'histoire économique et sociale (1800-1830) [8556 actes], par Claude Pris, introduction et index revus, corrigés par le personnel du Minutier central, sous la direction d'Andrée Chauleur, Paris, Archives nationales, 1999, notice n° 6205 (instrument de recherche imprimé dématérialisé dont la version intégrale est accessible en ligne par la rubrique 'Autres instruments de recherche', voir contexte dans le Plan d’orientation général - Notaires de Paris, guides thématiques du Minutier).
      contrat de mariage; Saint-Claude (rue); Almain, Jean; Pouzol, Marie Antoinette; policier
    - Mariage de Charles Toussaint Mérigot, menuisier, 17, rue de Bercy, avec Marie Thérèse Leroy, veuve avec deux enfants de Joseph Marie Balestre, même adresse., 25 septembre 1820; MC/ET/XXVIII/751
      Documents du Minutier central des notaires de Paris concernant l'histoire économique et sociale (1800-1830) [8556 actes], par Claude Pris, introduction et index revus, corrigés par le personnel du Minutier central, sous la direction d'Andrée Chauleur, Paris, Archives nationales, 1999, notice n° 2054 (instrument de recherche imprimé dématérialisé dont la version intégrale est accessible en ligne par la rubrique 'Autres instruments de recherche', voir contexte dans le Plan d’orientation général - Notaires de Paris, guides thématiques du Minutier).
      contrat de mariage; Bercy (rue de); Balestre, Joseph Marie; Leroy, Marie-Thérèse; Mérigot, Charles Toussaint; menuisier
    - Mariage de Michel Villeumeureux [Villemeureux], chef de bataillon, 7, rue de Bagneux, avec Marie Louise Victorine Aubert, 398, rue Saint-Honoré., 26 septembre 1820; MC/ET/XXVIII/751
      Documents du Minutier central des notaires de Paris concernant l'histoire économique et sociale (1800-1830) [8556 actes], par Claude Pris, introduction et index revus, corrigés par le personnel du Minutier central, sous la direction d'Andrée Chauleur, Paris, Archives nationales, 1999, notice n° 6662 (instrument de recherche imprimé dématérialisé dont la version intégrale est accessible en ligne par la rubrique 'Autres instruments de recherche', voir contexte dans le Plan d’orientation général - Notaires de Paris, guides thématiques du Minutier).
      contrat de mariage; Bagneux (rue de); Saint-Honoré (rue); Aubert, Marie Louise Victorine; Villemeureux, Michel; Villeumeureux, Michel
    - Mariage d'Antoine Brijade, porteur d'eau, 26, rue des Tournelles, avec Jeanne Brugerolle, cuisinière, même adresse., 30 septembre 1820; MC/ET/XXVIII/751
      Documents du Minutier central des notaires de Paris concernant l'histoire économique et sociale (1800-1830) [8556 actes], par Claude Pris, introduction et index revus, corrigés par le personnel du Minutier central, sous la direction d'Andrée Chauleur, Paris, Archives nationales, 1999, notice n° 4280 (instrument de recherche imprimé dématérialisé dont la version intégrale est accessible en ligne par la rubrique 'Autres instruments de recherche', voir contexte dans le Plan d’orientation général - Notaires de Paris, guides thématiques du Minutier).
      contrat de mariage; Tournelles (rue des); Brijade, Antoine; Brugerolle, Jeanne; cuisinier; magasinier
  - Minutes. 1820, octobre, octobre 1820; MC/ET/XXVIII/752
    - Mariage de Jacques Domaget, ouvrier menuisier, 7, place Saint-Antoine, veuf avec deux enfants de Marie Marguerite Veethe, avec Jeanne Félicité Jourdain, 1, rue des Trois-Couronnes., 2 octobre 1820; MC/ET/XXVIII/752
      Documents du Minutier central des notaires de Paris concernant l'histoire économique et sociale (1800-1830) [8556 actes], par Claude Pris, introduction et index revus, corrigés par le personnel du Minutier central, sous la direction d'Andrée Chauleur, Paris, Archives nationales, 1999, notice n° 5295 (instrument de recherche imprimé dématérialisé dont la version intégrale est accessible en ligne par la rubrique 'Autres instruments de recherche', voir contexte dans le Plan d’orientation général - Notaires de Paris, guides thématiques du Minutier).
      contrat de mariage; Porte-Saint-Antoine (place de la); Trois-Couronnes (rue des); Domaget, Jacques; Jourdain, Jeanne Félicité; Veethe, Marie Marguerite; menuisier
    - Mariage de Charles Cormier, jardinier, 8, rue Moreau, avec Rose Nicole Le Roy [Leroy], 6, rue des Charbonniers., 4 octobre 1820; MC/ET/XXVIII/752
      Documents du Minutier central des notaires de Paris concernant l'histoire économique et sociale (1800-1830) [8556 actes], par Claude Pris, introduction et index revus, corrigés par le personnel du Minutier central, sous la direction d'Andrée Chauleur, Paris, Archives nationales, 1999, notice n° 3225 (instrument de recherche imprimé dématérialisé dont la version intégrale est accessible en ligne par la rubrique 'Autres instruments de recherche', voir contexte dans le Plan d’orientation général - Notaires de Paris, guides thématiques du Minutier).
      contrat de mariage; Charbonniers (rue des); Moreau (rue); Cormier, Charles; Le Roy, Rose Nicole; Leroy, Rose Nicole; jardinier; jardinier
    - Partage de la succession de Joseph Fouché, duc d'Otrante., 5 octobre 1820; MC/ET/XXVIII/752
      Documents du Minutier central des notaires de Paris concernant l'histoire économique et sociale (1800-1830) [8556 actes], par Claude Pris, introduction et index revus, corrigés par le personnel du Minutier central, sous la direction d'Andrée Chauleur, Paris, Archives nationales, 1999, notice n° 6186 (instrument de recherche imprimé dématérialisé dont la version intégrale est accessible en ligne par la rubrique 'Autres instruments de recherche', voir contexte dans le Plan d’orientation général - Notaires de Paris, guides thématiques du Minutier).
      partage; Fouché, Joseph (1759-1820); ministre
    - Inventaire après décès de Marie Jeanne Vincente Rousseau, épouse de Jean Louis Siméon, nourrisseur, 55, rue de Reuilly., 10 octobre 1820; MC/ET/XXVIII/752
      Documents du Minutier central des notaires de Paris concernant l'histoire économique et sociale (1800-1830) [8556 actes], par Claude Pris, introduction et index revus, corrigés par le personnel du Minutier central, sous la direction d'Andrée Chauleur, Paris, Archives nationales, 1999, notice n° 3366 (instrument de recherche imprimé dématérialisé dont la version intégrale est accessible en ligne par la rubrique 'Autres instruments de recherche', voir contexte dans le Plan d’orientation général - Notaires de Paris, guides thématiques du Minutier).
      inventaire; Reuilly (grande rue de); Rousseau, Marie Jeanne Vincente; Siméon, Jean Louis; ouvrier agricole
    - Mariage de François Xavier Joly, charcutier, 75, rue Neuve-des-Petits-Champs, avec Marie Adélaïde Lesage, 4, rue de la Roquette., 11 octobre 1820; MC/ET/XXVIII/752
      Documents du Minutier central des notaires de Paris concernant l'histoire économique et sociale (1800-1830) [8556 actes], par Claude Pris, introduction et index revus, corrigés par le personnel du Minutier central, sous la direction d'Andrée Chauleur, Paris, Archives nationales, 1999, notice n° 3688 (instrument de recherche imprimé dématérialisé dont la version intégrale est accessible en ligne par la rubrique 'Autres instruments de recherche', voir contexte dans le Plan d’orientation général - Notaires de Paris, guides thématiques du Minutier).
      contrat de mariage; Neuve-des-Petits-Champs (rue); Roquette (rue de la); Joly, François Xavier; Lesage, Marie Adélaïde; charcutier
    - Vente du domaine de la Taffarette à Ferrières et Pontcarré par Charles Nicolas Henocq à Joseph Étienne Jean Fouché, duc d'Otrante., 12 octobre 1820; MC/ET/XXVIII/752
      Documents du Minutier central des notaires de Paris concernant l'histoire économique et sociale (1800-1830) [8556 actes], par Claude Pris, introduction et index revus, corrigés par le personnel du Minutier central, sous la direction d'Andrée Chauleur, Paris, Archives nationales, 1999, notice n° 7756 (instrument de recherche imprimé dématérialisé dont la version intégrale est accessible en ligne par la rubrique 'Autres instruments de recherche', voir contexte dans le Plan d’orientation général - Notaires de Paris, guides thématiques du Minutier).
      acte de vente; Ferrières-en-Brie (Seine-et-Marne); Orsay (Essonne); Pontcarré (Seine-et-Marne); Fouché, Joseph (1796-1862); Henocq, Charles Nicolas
    - Inventaire après décès d'Élisabeth Nicolle Passy, épouse de Jean François Villedieu, fruitier, 18, rue Beautreillis., 13 octobre 1820; MC/ET/XXVIII/752
      Documents du Minutier central des notaires de Paris concernant l'histoire économique et sociale (1800-1830) [8556 actes], par Claude Pris, introduction et index revus, corrigés par le personnel du Minutier central, sous la direction d'Andrée Chauleur, Paris, Archives nationales, 1999, notice n° 4013 (instrument de recherche imprimé dématérialisé dont la version intégrale est accessible en ligne par la rubrique 'Autres instruments de recherche', voir contexte dans le Plan d’orientation général - Notaires de Paris, guides thématiques du Minutier).
      inventaire; Beautreillis (rue); Passy, Elisabeth Nicole; Villedieu, Jean-François; commerçant
    - Mariage de François Larpin, jardinier, 11, rue de Charenton, avec Marie Catherine Baudin, 8, ruelle des Charbonniers., 14 octobre 1820; MC/ET/XXVIII/752
      Documents du Minutier central des notaires de Paris concernant l'histoire économique et sociale (1800-1830) [8556 actes], par Claude Pris, introduction et index revus, corrigés par le personnel du Minutier central, sous la direction d'Andrée Chauleur, Paris, Archives nationales, 1999, notice n° 3226 (instrument de recherche imprimé dématérialisé dont la version intégrale est accessible en ligne par la rubrique 'Autres instruments de recherche', voir contexte dans le Plan d’orientation général - Notaires de Paris, guides thématiques du Minutier).